臺灣板橋地方法院民事判決　　　　　　　　　　　　　九十三年度親字第一四八號
　　原　　　告　丙○○
　　被　　　告　甲○○
　兼法定代理人　乙○○
右當事人間請求否認子女事件，本院於中華民國九十三年十一月十日言詞辯論終結，
判決如左：
    主　文
確認被告甲○○非被告乙○○與原告丙○○所生之婚生子。
訴訟費用由被告負擔。
    事實及理由
一、原告主張：原告丙○○與被告乙○○於民國八十五年一月六日結婚，於九十二年
    三月十一日辦理離婚登記。原告於九十二年十一月十日生下被告甲○○，依民法
    第一千零六十二條第一項、第一千零六十三條第一項規定，原告之受胎期間係在
    與被告乙○○婚姻關係存續中，被告甲○○依法推定為被告乙○○之婚生子。但
    實際上因原告與被告乙○○感情不睦，雙方自九十一年七月起就無任何夫妻性生
    活，是以被告甲○○並非原告自被告乙○○受胎所生。為此依民法第一千零六十
    三條第二項提起否認子女訴訟，請求確認被告甲○○非原告與被告乙○○所生之
    婚生子女等語。並聲明：如主文所示。
二、被告陳稱：同意原告的請求，被告甲○○確實不是被告乙○○與原告丙○○所生
    ，因為原告與被告乙○○自九十一年七月起就無任何夫妻關係等語。並聲明：如
    主文所示。
三、經查，原告與被告乙○○於八十五年一月六日結婚，嗣於九十二年三月十一日辦
    理離婚登記，原告於九十二年十一月十日生下被告甲○○，原告之受胎期間係原
    告與被告乙○○婚姻關係存續期間等情，業據原告提出
    院囑託法務部調查局為被告甲○○與被告乙○○二人鑑定血緣關係，依人類遺傳
    因子ＤＮＡ  ＳＴＲ式型別鑑定法鑑定結果，認為被告甲○○之ＤＮＡ  ＳＴＲ
    式有五項型別與被告乙○○之相對應型別均矛盾，因此認為乙○○不可能為甲○○之生父，此有法務部調查局出具之血緣鑑定通知書一份在卷可證。是以，原告
    主張被告甲○○非其與被告乙○○所生之婚生子女，要屬真實，堪以採信。
四、按妻之受胎，係在婚姻關係存續中者，推定其所生子女為婚生子女。前項推定，
    如夫妻之一方能證明妻非自夫受始者，得提起否認之訴。但應於知悉子女出生之
    日起，一年內為之，民法第一千零六十三條定有明文。經查本件原告於九十二年
    十一月十日產下被告甲○○，依法雖應推定被告甲○○為原告與被告乙○○所生
    之婚生子女，然依前開鑑定結果，被告甲○○實非原告自被告乙○○受胎所生。
    從而，原告提起本件否認子女之訴，於法洵屬有據，應予准許。
五、結論：本件原告之訴為有理由，依民事訴訟法第七十八條，判決如主文。
中　　　華　　　民　　　國　　九十三　　年　　 十一 　　月　　二十四　　日
                                  臺灣板橋地方法院家事法庭
                                      法  官  黃  惠  瑛
右正本證明與原本無異
如對本判決不服，應於收受判決正本後二十日內向本院提出上訴狀（須按他造人數附
繕本並繳納上訴費用）
中　　　華　　　民　　　國　　九十三　　年　　十一　　月　　  二十五　　日
                                      書記官  林  月  蓉
